【裁判字號】    99,易,1366
【裁判日期】    990714
【裁判案由】    竊盜等
【裁判全文】
臺灣板橋地方法院刑事判決              99年度易字第1366號
公  訴  人  臺灣板橋地方法院檢察署檢察官
被      告  乙○○
上列被告因竊盜案件，經檢察官提起公訴（99年度偵字第9412號
），被告於準備程序中就被訴事實為有罪之陳述，經本院合議庭
裁定由受命法官獨任進行簡式審判程序，判決如下：
    主  文
乙○○共同攜帶兇器毀壞門扇竊盜，處有期徒刑柒月。扣案之固
定夾扳手、剉刀、剪刀各壹支及黑色手套壹雙均沒收。
    事  實
一、乙○○曾於民國93年間，因施用第一、二級毒品案件，經臺
    灣高等法院以93年度上訴字第1340號各判處有期徒刑10月、
    4 月，於93年9 月20日確定；復於94年間，因偽造貨幣案件
    ，經同院以94年度上訴字第2567號判處有期徒刑3 年6 月，
    上訴後經最高法院於95年1 月6 日以95年度臺上字第116 號
    駁回上訴確定；又因施用第一、二級毒品案件，經臺灣士林
    地方法院以94年度訴字第548 號判處有期徒刑1 年、5 月，
    於94年12月22日確定；嗣經同院以96年度聲減字第2482號裁
    定將上開有期徒刑10月、4 月、1 年、5 月各減為有期徒刑
    5 月、2 月、6 月、2 月又15日，與上開有期徒刑3 年6 月
    定其應執行之刑為有期徒刑4 年3 月確定，於97年8 月19日
    縮短刑期假釋出監並付保護管束，惟於保護管束期間之98年
    間，另犯施用毒品罪遭法院判刑確定，並撤銷上開假釋，於
    99年5 月31日入監執行殘刑有期徒刑9 月又11日（現正執行
    中，不構成累犯）。
二、詎乙○○仍不知悔改，竟與真實姓名及年籍資料均不詳、綽
    號「阿楊」之成年男子，共同基於意圖為自己不法所有之犯
    意，於99年3 月15日13時許，由「阿楊」攜帶其所有客觀上
    足以危害人之生命、身體安全，可供兇器使用之固定夾扳手
    、挫刀、剪刀各1 支及黑色手套1 雙，與乙○○一同前往甲
    ○○位於臺北縣中和市○○街294 號之3 之住處，由「阿楊
    」穿載黑色手套，以上開固定夾板手毀壞上址大門後，由大
    門侵入上址屋內，並由乙○○在屋外把風，由「阿楊」竊取
    甲○○所有之筆記型電腦、語言翻譯機各1 臺、吳惠真及林
    國樑之國民身分證各1 張、行動電話1 具得手，2 人欲逃離
    現場時，遭路人范水池發覺後報警處理，嗣於同日13時17分
    許，在臺北縣中和市○○路1 號前，為警捕獲未能逃離之乙
    ○○，並扣得上開固定夾板手、剉刀、剪刀各1 支及黑色手
    套1 雙，始悉上情。
三、案經甲○○訴由臺北縣政府警察局中和第一分局移送臺灣板
    橋地方法院檢察署檢察官偵查起訴。
    理  由
一、本案被告乙○○所犯係死刑、無期徒刑、最輕本刑為3 年以
    上有期徒刑以外之罪，其於準備程序中就前揭被訴事實為有
    罪之陳述，經受命法官告知簡式審判程序之旨，並聽取其與
    公訴人之意見後，本院認無不得或不宜改依簡式審判程序進
    行之情事，依刑事訴訟法第273 條之1 第1 項、第284 條之
    1 規定，裁定本案由受命法官獨任進行簡式審判程序；且依
    刑事訴訟法第273 條之2 及第159 條第2 項規定，不適用傳
    聞法則有關限制證據能力之相關規定，合先敘明。
二、上揭犯罪事實，業據被告於警詢時、偵查中、本院準備程序
    及審理時均自白不諱，亦據告訴人甲○○、證人范水池於警
    詢時指證綦詳，並有臺北縣政府警察局中和第一分局安平派
    出所搜索扣押筆錄、扣押物品目錄表、贓物領據各1 份、扣
    案物品照片4 張、贓物照片4 張在卷可稽及固定夾扳手、挫
    刀、剪刀各1 支扣案可資佐證，足認被告任意性之自白與事
    實相符，堪予採信。本案事證明確，被告犯行洵堪認定，應
    依法論科。
三、按刑法第321 條第1 項第3 款之攜帶兇器竊盜罪，係以行為
    人攜帶兇器竊盜為其加重條件，此所謂兇器，其種類並無限
    制，凡客觀上足對人之生命、身體、安全構成威脅，具有危
    險性之兇器均屬之，且祇須行竊時攜帶此種具有危險性之兇
    器為已足，並不以攜帶之初有行兇之意圖為必要（最高法院
    79年臺上字第5253號判例意旨參照）。查扣案之固定夾扳手
    、剉刀及剪刀1 支，均係金屬製品，質地堅硬鈍重，如持以
    攻擊人體，足以造成相當之傷害，堪認客觀上足對人之生命
    、身體、安全構成威脅，而可供作兇器使用無疑。次按毀壞
    門扇之行為，乃係竊盜之加重要件行為，自無成立毀損罪之
    餘地（最高法院83年度臺上字第3856 號 判決意旨參照）。
    是核被告所為，係犯刑法第321 條第1 項第2 、3 款之攜帶
    兇器毀壞門扇竊盜罪。被告毀壞門扇後入室行竊，其侵入住
    宅之行為已結合於所犯加重竊盜之罪質中，無更行構成侵入
    住宅罪之餘地（最高法院27年上字第1887號判例意旨參照）
    ，起訴書所犯法條欄贅論刑法第306 條之侵入住宅罪，並贅
    引刑法第55條想像競合犯之規定，均係誤載，且業經公訴檢
    察官當庭更正刪除之，併予敘明。被告與「阿楊」間，就本
    案竊盜犯行有犯意聯絡及行為分擔，均為共同正犯。又被告
    前於93年間，因施用第一、二級毒品案件，經臺灣高等法院
    以93年度上訴字第1340號各判處有期徒刑10月、4 月，於93
    年9 月20日確定；復於94年間，因偽造貨幣案件，經同院以
    94 年 度上訴字第2567號判處有期徒刑3 年6 月，上訴後經
    最高法院於95年1 月6 日以95年度臺上字第116 號駁回上訴
    確定；又因施用第一、二級毒品案件，經臺灣士林地方法院
    以94 年 度訴字第548 號判處有期徒刑1 年、5 月，於94年
    12月22 日 確定；嗣經同院以96年度聲減字第2482號裁定將
    上開有期徒刑10月、4 月、1 年、5 月各減為有期徒刑5 月
    、2 月、6 月、2 月又15日，與上開有期徒刑3 年6 月定其
    應執行之刑為有期徒刑4 年3 月確定，於97年8 月19日縮短
    刑期假釋出監並付保護管束，惟被告於保護管束期間之98年
    間，另犯施用毒品罪，業經法院判刑確定，並撤銷上開假釋
    ，於99年5 月31日入監執行殘刑有期徒刑9 月又11日，現正
    執行中之事實，此觀卷附臺灣高等法院被告前案紀錄表1 份
    甚明，足見上開有期徒刑尚未執行完畢，公訴意旨認前案業
    於98年5 月30日保護管束期滿執行完畢而構成累犯云云，容
    有誤會，併此指明。爰審酌被告正值壯年，不思正道取財，
    竟圖不勞而獲而共同攜帶兇器、毀壞門扇竊取他人財物，破
    壞社會秩序及他人財產安全，兼衡被告前有施用毒品、偽造
    貨幣等前科紀錄之素行（見卷附臺灣高等法院被告前案紀錄
    表）、生活狀況、智識程度、犯罪之動機、目的、手段、所
    竊取財物之價值、坦承犯行之犯罪後態度、檢察官具體求處
    有期徒刑7 月等一切情狀，量處如主文所示之刑。末查，扣
    案之固定夾扳手、剉刀、剪刀各1 支及黑色手套1 雙，均係
    共同正犯「阿楊」所有供犯罪所用、預備之物，業據被告供
    明在卷，爰依刑法第38條第1 項第2 款規定，均併予宣告沒
    收。
據上論斷，應依刑事訴訟法第273 條之1 第1 項、第299 條第1
項前段，刑法第28條、第321 條第1 項第2 款、第3 款、第38條
第1 項第2 款，判決如主文。
本案經檢察官張世聰到庭執行職務。
中    華    民    國    99    年     7    月    14    日
                  刑事第九庭    法  官    賴彥魁
上列正本證明與原本無異。
如不服本判決，應於判決送達後10日內，向本院提出上訴書狀，
並應敘述具體理由；其未敘述上訴理由者，應於上訴期間屆滿後
20日內向本院補提理由書（均須按他造當事人之人數附繕本），
「切勿逕送上級法院」。
                                書記官    楊文祥
中    華    民    國    99    年     7    月    14    日
附錄本案論罪科刑法條全文：
中華民國刑法第321 條：
犯竊盜罪而有左列情形之一者，處6 月以上、5 年以下有期徒刑
：
一、於夜間侵入住宅或有人居住之建築物、船艦或隱匿其內而犯
    之者。
二、毀越門扇、牆垣或其他安全設備而犯之者。
三、攜帶兇器而犯之者。
四、結夥三人以上而犯之者。
五、乘火災、水災或其他災害之際而犯之者。
六、在車站或埠頭而犯之者。
前項之未遂犯罰之。

司法院資訊處製作；財團法人民間司法改革基金會備份。
